---
title: "our autumn quarto smaller"
format: pptx
editor: visual
lang: ru
---

```{r setup, include=FALSE}
knitr::opts_chunk$set(echo = TRUE, message = FALSE, warning = FALSE)
```

## Выделение полужирным и выделение курсивом

**Полужирный** вот такой и **полужирный** вот такой

*Курсив* вот такой и *курсив* вот такой

### Подзаголовок

#### Подзаголовок поменьше

##### Подзаголовок вообще маленький жестб

###### господи боже мой какой милый подзаголовочек

## Списки

Списки бывают:

-   пронумерованными
-   непронумерованными

## Гиперссылки и картинки

[Ссылка на материалы про Quarto](https://pozdniakov.github.io/tidy_stats/250-rmarkdown.html#sec-quarto)

## Цитаты

> Принимающему большую власть подобает большой ум иметь

## Сабскрипты-суперскрипты

Текст обычный ^текст^ ^надстрочный^ ~текст_подстрочный~ superscript^2^

subscript~2~

~~зачеркнуто~~

## Latex формулы

Число $\pi$ равно `r pi`

$$\cos (2\theta) = \cos^2 \theta - \sin^2 \theta $$

## Чанки с кодом

```         
какой-то какод
```

```{r}
2 + 2
```

```{r}
#| message: false
library(tidyverse)
```

```{r}
#| warning: false
as.numeric(c("3", "three"))
```

```{r}
heroes <- read_csv("https://raw.githubusercontent.com/Pozdniakov/tidy_stats/refs/heads/master/data/heroes_information.csv",
                   na = c("-99", "-", "", "NA"))
```

## Таблицы

```{r}
heroes
```

```{r}
library(DT)
datatable(heroes, 
          class = "compact",
          style = "bootstrap4",
          extensions = 'FixedColumns') %>%
  DT::formatStyle(columns = TRUE, fontSize = '50%')
```
